臺灣臺中地方法院刑事判決
111年度交易字第237號
聲  請  人  臺灣臺中地方檢察署檢察官
被      告  蔡世傑


上列被告因公共危險案件，經檢察官聲請簡易判決處刑（111年
度速偵字第82號），本院認不宜逕以簡易判決處刑（原案號：
111年度沙交簡字107號），改依通常程序審理，判決如下：
    主    文
蔡世傑駕駛動力交通工具，吐氣所含酒精濃度達每公升零點二五
毫克以上，處有期徒刑壹年。
    犯罪事實
一、蔡世傑於民國110年12月28日10時許起至10時30分許止，在
    臺中市沙鹿區斗潭路工地，飲用啤酒2瓶後，仍於同日13時
    許，騎乘車牌號碼000-000號普通重型機車上路。嗣於同日
　　13時11分許，行經臺中市○○區○○路00號之11前時，因行駛過
    程搖晃，為警攔查，發現其滿身酒氣，遂對其施以吐氣酒精
    濃度檢測，測得吐氣所含酒精濃度為每公升0.27毫克，而查
    獲上情。
二、案經臺中市政府警察局清水分局報告臺灣臺中地方檢察署檢
    察官偵查後聲請簡易判決處刑。
    理    由
一、證據能力部分：
　　本判決下列所引用之非供述證據，並無證據證明係實施刑事
    訴訟程序之公務員因違背法定程序所取得，依同法第158條
    之4規定之反面解釋，均具有證據能力。
二、上開犯罪事實，業據被告蔡世傑於警詢、偵訊及本院審理程
    序時均坦承不諱（見偵卷第37至39、71至72頁、本院卷第30
　　、32頁），並有員警職務報告、當事人酒精測定紀錄表、臺
    中市政府警察局執行交通違規移置保管車輛收據、臺中市政
    府警察局舉發違反道路交通管理事件通知單、車輛詳細資料
    報表（766-GUC）、證號查詢機車駕駛人（被告駕照經肇事
    吊銷）（見偵卷第35、41、47至51頁）等附卷可稽，足徵被
    告前揭自白與事實相符。本案事證明確，被告犯行洵堪認定
    ，應依法論科。
三、按刑法第185條之3於111年1月28日修正公布，同年月30日施
    行，修正前刑法第185條之3第1項規定：「駕駛動力交通工
    具而有下列情形之一者，處2年以下有期徒刑，得併科20萬
    元以下罰金：一、吐氣所含酒精濃度達每公升零點二五毫克
    或血液中酒精濃度達百分之零點零五以上。二、有前款以外
    之其他情事足認服用酒類或其他相類之物，致不能安全駕駛
    。三、服用毒品、麻醉藥品或其他相類之物，致不能安全駕
    駛。」修正後則規定：「駕駛動力交通工具而有下列情形之
    一者，處3年以下有期徒刑，得併科30萬元以下罰金：一、
    吐氣所含酒精濃度達每公升零點二五毫克或血液中酒精濃度
    達百分之零點零五以上。二、有前款以外之其他情事足認服
    用酒類或其他相類之物，致不能安全駕駛。三、服用毒品、
    麻醉藥品或其他相類之物，致不能安全駕駛。」經比較新舊
    法之結果，以修正前之規定較有利被告，依刑法第2條第1項
    前段之規定，應適用修正前刑法第185條之3第1項之規定。
    是核被告所為，係犯（修正前）刑法第185條之3第1項第1款
    駕駛動力交通工具而吐氣所含酒精濃度達每公升零點二五毫
    克以上之罪。末查，依卷附臺灣高等法院被告前案紀錄表，
    本案被告可能有成立刑法第47條第1項規定之累犯情形，惟
    參照最高法院111年度台上大字第5660號裁定意旨，檢察官
    起訴書犯罪事實欄僅記載：被告前有8次酒後駕車之公共危
    險犯行，最末次，於108年間，因酒後駕車之公共危險案件
    ，經本院以108年度交易字第1207號判決判處有期徒刑10月
    確定，於109年9月24日縮短刑期執行完畢等語，然尚未能提
    出足以證明被告構成累犯事實之前案徒刑執行完畢資料，例
    如前案確定判決、執行指揮書、執行函文、執行完畢（含入
    監執行或易科罰金或易服社會勞動執行完畢、數罪係接續執
    行或合併執行、有無被撤銷假釋情形）文件等相關執行資料
    ，難認檢察官就被告構成累犯事實已具體指出證明方法，本
    院爰不就此不利被告之事項為職權調查，附此敘明。
四、爰審酌被告前即有多次酒後駕車經法院判處刑罰之紀錄（參
    臺灣高等法院被告前案紀錄表），竟漠視政府再三宣導酒後
    不得駕車之法令，仍酒後騎乘普通重型機車上路，罔顧自己
    及他人之生命身體安全，本件吐氣酒測值為每公升0.27毫克
    之情節；兼衡其自述：高中畢業之教育智識程度，目前工作
    是開堆高機，未婚，我爸爸有身心障礙、又罹患癌症，由我
    媽媽照顧，他們都沒有收入，靠之前存下來的退休金，我一
    個月會給他們新臺幣1 、2 萬元、幫忙照顧我爸爸之生活狀
    況（見本院卷第33頁），犯後能坦承犯行等一切情狀，量處
    如主文所示之刑。
據上論斷，應依刑事訴訟法第299條第1項前段，刑法第2條第1項
前段、(修正前)第185條之3 第1項第1款，刑法施行法第1條之1
第1項，判決如主文。
本案經檢察官廖志祥提起公訴，檢察官劉世豪到庭執行職務。
中　　華　　民　　國　　111 　年　　5 　　月　　24　　日
                  刑事第九庭    法  官  陳怡珊
以上正本證明與原本無異。
如不服本判決應於收受判決後20日內向本院提出上訴書狀，並應
敘述具體理由；其未敘述上訴理由者，應於上訴期間屆滿後20日
內向本院補提理由書（均須按他造當事人之人數附繕本）「切勿
逕送上級法院」。
                                書記官  吳韻聆
中　　華　　民　　國　　111 　年　　5 　　月　　24　　日
附錄本案論罪科刑法條：
（修正前）中華民國刑法第185條之3
駕駛動力交通工具而有下列情形之一者，處 2 年以下有期徒刑
，得併科 20 萬元以下罰金：
一、吐氣所含酒精濃度達每公升零點二五毫克或血液中酒精濃度
    達百分之零點零五以上。
二、有前款以外之其他情事足認服用酒類或其他相類之物，致不
    能安全駕駛。
三、服用毒品、麻醉藥品或其他相類之物，致不能安全駕駛。
因而致人於死者，處 3 年以上 10 年以下有期徒刑；致重傷者
，處 1 年以上 7 年以下有期徒刑。
曾犯本條或陸海空軍刑法第 54 條之罪，經有罪判決確定或經緩
起訴處分確定，於五年內再犯第 1 項之罪因而致人於死者，處
無期徒刑或 5 年以上有期徒刑；致重傷者，處 3 年以上 10 年
以下有期徒刑。